最高法院民事裁定              一○○年度台簡上字第三九號
上  訴  人  連進財
訴訟代理人  朱增祥律師
被 上訴 人  林衡偉
訴訟代理人  侯雪芬律師
被 上訴 人  林衡寬
法定代理人  林蕙瑗
訴訟代理人  林雯澤律師
上列當事人間請求確認本票債權不存在事件，上訴人對於中華民
國一○○年七月二十九日台灣台北地方法院第二審判決（九十九
年度簡上字第二○一號），提起上訴，本院裁定如下：
    主  文
上訴駁回。
第三審訴訟費用由上訴人負擔。
    理  由
按對於簡易訴訟程序之第二審判決，其上訴利益逾民事訴訟法第
四百六十六條所定之額數者，當事人僅得以其適用法規顯有錯誤
為理由，逕向最高法院提起上訴，並須經原裁判法院之許可，此
項許可，以訴訟事件所涉及之法律見解具有原則上之重要性者為
限，此觀同法第四百三十六條之二第一項、第四百三十六條之三
第一項及第二項之規定自明。所謂適用法規顯有錯誤，係指原第
二審判決就其取捨證據所確定之事實適用法規顯有錯誤而言，不
包括認定事實、取捨證據不當，及判決理由不備或理由矛盾在內
之情形。本件上訴人對於原第二審判決逕向本院提起上訴，係以
：原第二審判決以伊既承認系爭本票係由陳淑美代林衡立簽名、
蓋章及陳淑美主張獲得林衡立授權，因而逕認伊承認系爭本票印
章非林衡立本人所蓋，應由伊就陳淑美曾獲得林衡立授權簽發系
爭本票之事實，負舉證責任，此乃違反不干涉主義及最高法院四
十七年台上字第四三○號判例，適用法規顯有錯誤。又原第二審
判決以伊稱系爭本票係為保證伊對於陳龍潭之借款債權，然借款
債權之兌現日早於系爭本票簽發日四個月以上，據以認定伊顯無
以系爭本票擔保上開借款之意，對保證契約之成立及從屬性之認
定顯有適用法律錯誤。再者，原第二審判決以林衡立平常將其所
有之身分證、印鑑證明、印鑑章、土地權狀及保管箱鑰匙交付陳
淑美保管等情，認尚難據此臆斷林衡立有授權陳淑美簽發系爭本
票意思，顯有認作事實之違誤而有適用判例之明顯錯誤云云，為
其論據。查上訴人所陳上述理由，縱令屬實，亦屬原第二審判決
認定事實、取捨證據當否，及判決理由是否不備或矛盾之問題，
要與適用法規是否顯有錯誤無涉。且本件經核亦無所涉及之法律
見解，具有原則上之重要性之情事，上訴人逕向本院提起上訴，
不合民事訴訟法第四百三十六條之二第一項及第四百三十六條之
三第二項之規定而不應許可，其上訴難謂合法。
據上論結，本件上訴為不合法。依民事訴訟法第四百三十六條之
五第一項、第九十五條、第七十八條，裁定如主文。
中    華    民    國  一○○  年   十一   月   十七   日
                      最高法院民事第三庭
                          審判長法官  劉  延  村  
                                法官  許  澍  林  
                                法官  黃  秀  得  
                                法官  鄭  雅  萍  
                                法官  魏  大  喨  
本件正本證明與原本無異
                                      書  記  官  
中    華    民    國  一○○  年   十一   月  二十九  日
                                                       s